<!DOCTYPE html PUBLIC "-//W3C//DTD XHTML 1.0 Transitional//EN" "http://www.w3.org/TR/xhtml1/DTD/xhtml1-transitional.dtd">
<html xmlns="http://www.w3.org/1999/xhtml">
<head>
	<meta http-equiv="Content-Type" content="text/html; charset=iso-8859-1" />
	<title>Ymmärrä suomea</title>
	<style type="text/css" media="all">@import "css/styles.css";</style>
	<script type="text/javascript" src="swfobject.js"></script>
</head>
<body class="font-medium">
	<div id="main-wrapper">
		<div id="topbar"></div>
		<div id="main-menu">
			<table cellspacing="0" cellpadding="0" border="0" class="add-links"><tr>
				<td class="item"><img class="raquo" src="i/raquo.gif" alt="" height="7" width="4" /><a href="/ymmarra/index.php?moduli=sanakirja">Sanakirja</a></td>
				<td class="item"><img class="raquo" src="i/raquo.gif" alt="" height="7" width="4" /><a href="/ymmarra/index.php?moduli=verbit">Verbiluettelo</a></td>
				<td class="item"><img class="raquo" src="i/raquo.gif" alt="" height="7" width="4" /><a href="/ymmarra/index.php?moduli=kielioppi">Kielioppi</a></td>
			</tr></table>
			<table cellspacing="0" cellpadding="0" border="0"><tr>
				<td class="item"><img class="raquo" src="i/raquo.gif" alt="" height="7" width="4" /><a href="/ymmarra/index.php">Etusivu</a></td>
				<td class="item"><img class="raquo" src="i/raquo.gif" alt="" height="7" width="4" /><a href="/ymmarra/index.php?moduli=tekstit">Lukutekstit</a></td>
			</tr></table>
		</div>
		<div id="content">
			<table cellspacing="0" cellpadding="0" border="0" id="content-wrapper"><tr>
				<td>
					<div id="left-menu">
												<div class="header-verb"><span>Verbit</span></div>
						<div class="menu">
								<div class="init"><a href="/ymmarra/index.php?moduli=verbit&kirjain=a">A</a></div>
								<div class="init"><a href="/ymmarra/index.php?moduli=verbit&kirjain=e">E</a></div>
								<div class="init"><a href="/ymmarra/index.php?moduli=verbit&kirjain=h">H</a></div>
								<div class="init"><a href="/ymmarra/index.php?moduli=verbit&kirjain=i">I</a></div>
								<div class="init"><a href="/ymmarra/index.php?moduli=verbit&kirjain=j">J</a></div>
								<div class="init"><a href="/ymmarra/index.php?moduli=verbit&kirjain=k">K</a></div>
								<div class="init"><a href="/ymmarra/index.php?moduli=verbit&kirjain=l">L</a></div>
								<div class="init"><a href="/ymmarra/index.php?moduli=verbit&kirjain=m">M</a></div>
								<div class="init"><a href="/ymmarra/index.php?moduli=verbit&kirjain=n">N</a></div>
								<div class="init"><a href="/ymmarra/index.php?moduli=verbit&kirjain=o">O</a></div>
								<div class="init"><a href="/ymmarra/index.php?moduli=verbit&kirjain=p">P</a></div>
								<div class="init"><a href="/ymmarra/index.php?moduli=verbit&kirjain=r">R</a></div>
								<div class="init"><a href="/ymmarra/index.php?moduli=verbit&kirjain=s">S</a></div>
								<div class="init"><a href="/ymmarra/index.php?moduli=verbit&kirjain=t">T</a></div>
								<div class="init"><a href="/ymmarra/index.php?moduli=verbit&kirjain=u">U</a></div>
								<div class="init"><a href="/ymmarra/index.php?moduli=verbit&kirjain=v">V</a></div>
								<div class="init"><a href="/ymmarra/index.php?moduli=verbit&kirjain=y">Y</a></div>
								<div class="init"><a href="/ymmarra/index.php?moduli=verbit&kirjain=Ä">Ä</a></div>
						</div>					</div>
				</td>
				<td>
					<div id="main-content">
						<div id="path">
							<a href=".">Etusivu</a> &gt; <a href="/ymmarra/index.php?moduli=verbit&kirjain=M">M</a>						</div>
													<h1>MUODOSTAA</h1>
						<table cellspacing="0" cellpadding="0" border="0">
							<tr>
								<td colspan="2" style="padding-bottom:10px;"><strong>Aktiivin indikatiivi</strong></td>
							</tr>
							<tr>
								<td><pre>PREESENS                   
minä      muodostan        
sinä      muodostat        
hän       muodostaa        
me        muodostamme      
te        muodostatte      
he        muodostavat      

PASSIIVI
          muodostetaan     

IMPERFEKTI                 
         muodostin         
         muodostit         
         muodosti          
         muodostimme       
         muodostitte       
         muodostivat       

PASSIIVI
         muodostettiin     

PERFEKTI
olen     muodostanut       
olet     muodostanut       
on       muodostanut       
olemme   muodostaneet      
olette   muodostaneet      
ovat     muodostaneet      

PASSIIVI
on       muodostettu       

PLUSKVAMPERFEKTI

olin     muodostanut       
olit     muodostanut       
oli      muodostanut       
olimme   muodostaneet      
olitte   muodostaneet      
olivat   muodostaneet      

PASSIIVI
oli      muodostettu       
</pre></td>
								<td>&nbsp;&nbsp;&nbsp;</td>
								<td><pre>     KIELTOMUOTO
     en        muodosta
     et        muodosta
     ei        muodosta
     emme      muodosta
     ette      muodosta
     eivät     muodosta


     ei        muodosteta

   
     en        muodostanut
     et        muodostanut
     ei        muodostanut
     emme      muodostaneet
     ette      muodostaneet
     eivät     muodostaneet


     ei        muodostettu


     en      ole muodostanut
     et      ole muodostanut
     ei      ole muodostanut
     emme    ole muodostaneet
     ette    ole muodostaneet
     eivät   ole muodostaneet


     ei      ole muodostettu



     en    ollut  muodostanut
     et    ollut  muodostanut
     ei    ollut  muodostanut
     emme  olleet muodostaneet
     ette  olleet muodostaneet
     eivät olleet muodostaneet


     ei    ollut  muodostettu
</pre></td>
							</tr>
						</table>
						<table cellspacing="0" cellpadding="0" border="0">
							<tr>
								<td colspan="2" style="padding-bottom:10px;"><strong>Aktiivin konditionaali</strong></td>
							</tr>
							<tr>
								<td><pre>PREESENS
minä     muodostaisin      
sinä     muodostaisit      
hän      muodostaisi       
me       muodostaisimme    
te       muodostaisitte    
he       muodostaisivat    

PASSIIVI
         muodostettaisiin  

PERFEKTI
olisin   muodostanut       
olisit   muodostanut       
olisi    muodostanut       
olisimme muodostaneet      
olisitte muodostaneet      
olisivat muodostaneet      

PASSIIVI
olisi    muodostettu       
</pre></td>
								<td>&nbsp;&nbsp;&nbsp;</td>
								<td><pre> 
     en          muodostaisi
     et          muodostaisi
     ei          muodostaisi
     emme        muodostaisi
     ette        muodostaisi
     eivät       muodostaisi


     ei          muodostettaisi


     en olisi    muodostanut
     et olisi    muodostanut
     ei olisi    muodostanut
     emme olisi  muodostaneet
     ette olisi  muodostaneet
     eivät olisi muodostaneet


     ei olisi    muodostettu
</pre></td>
							</tr>
						</table>
						<table cellspacing="0" cellpadding="0" border="0">
							<tr>
								<td colspan="2" style="padding-bottom:10px;"><strong>Aktiivin potentiaali</strong></td>
							</tr>
							<tr>
								<td><pre>PREESENS
minä     muodostanen       
sinä     muodostanet       
hän      muodostanee       
me       muodostanemme     
te       muodostanette     
he       muodostanevat     

PASSIIVI
         muodostettaneen   

PERFEKTI
lienen   muodostanut       
lienet   muodostanut       
lienee   muodostanut       
lienemme muodostaneet      
lienette muodostaneet      
lienevät muodostaneet      

PASSIIVI
lienee   muodostettu       
</pre></td>
								<td>&nbsp;&nbsp;&nbsp;</td>
								<td><pre> 
     en          muodostane
     et          muodostane
     ei          muodostane
     emme        muodostane
     ette        muodostane
     eivät       muodostane


     ei          muodostettane


     en    liene muodustanut
     et    liene muodustanut
     ei    liene muodustanut
     emme  liene muodustaneet
     ette  liene muodustaneet
     eivät liene muodustaneet


     ei    liene muodostettu
</pre></td>
							</tr>
						</table>
						<table cellspacing="0" cellpadding="0" border="0">
							<tr>
								<td colspan="2" style="padding-bottom:10px;"><strong>Aktiivin imperatiivi</strong></td>
							</tr>
							<tr>
								<td><pre>PREESENS

(sinä)   muodosta          
(hän)    muodostakoon      
(me)     muodostakaamme    
(te)     muodostakaa       
(he)     muodostakoot      

PASSIIVI
         muodostettakoon   

PERFEKTI

ole      muodostanut       
olkoon   muodostanut       
olkaamme muodostaneet      
olkaa    muodostaneet      
olkoot   muodostaneet      

PASSIIVI
olkoon   muodostettu       
</pre></td>
								<td>&nbsp;&nbsp;&nbsp;</td>
								<td><pre> 

     älä         muodosta
     älköön      muodostako
     älkäämme    muodostako
     älkää       muodostako
     älkööt      muodostako


     älköön      muodustettako



     älä ole       muodostanut
     älköön olko   muodostanut
     älkäämme olko muodostaneet
     älkää olko    muodostaneet
     älkööt olko   muodostaneet


     älköön olko   muodostettu
</pre></td>
							</tr>
						</table>
						<table cellspacing="0" cellpadding="0" border="0">
							<tr>
								<td colspan="2" style="padding-bottom:10px;"><strong>Verbin nominaalimuodot</strong></td>
							</tr>
							<tr>
								<td><pre>I INFINITIIVI              

Lyhyempi muoto:            
         muodostaa         

Pitempi muoto:             
         muodostaakseni    
         muodostaaksesi
         muodostaakseen
         muodostaaksemme
         muodostaaksenne
         muodostaakseen

III  INFINITIIVI           

inessiivi    muodostamassa 
elatiivi     muodostamasta 
illatiivi    muodostamaan  
adessiivi    muodostamalla
abessiivi    muodostamatta 
instruktiivi muodostaman   
                           
Passiivi
instruktiivi muodostettaman 
                           
                           
</pre></td>
								<td>&nbsp;&nbsp;&nbsp;</td>
								<td><pre>     II INFINITIIVI

     inessiivi    muodostaessa
     instruktiivi muodostaen

     Passiivi
     inessiivi    muodostettaessa






     IV INFINITIIVI

     nominatiivi  muodostaminen
     partitiivi   muodostamista
       

     I PARTISIIPPI
     aktiivi      muodostava
     passiivi     muodostettava

    II PARTISIIPPI
     aktiivi      muodostanut
     passiivi     muodustettu
</pre></td>
							</tr>
						</table>

					</div>
				</td>
			</tr></table>		</div>
		<div id="footer"><a href="http://www.oph.fi/"><img src="i/oph_logo_ymmarrasuomea.gif" width="157" height="35" alt="OPH" /></a></div>
	</div>
</body>
</html>
